【裁判字號】    98,重訴,199
【裁判日期】    980916
【裁判案由】    清償貸款
【裁判全文】
臺灣臺南地方法院民事判決             98年度重訴字第199號
原      告    華南商業銀行股份有限公司
法定代理人    甲○○
訴訟代理人    己○○
被      告    炬岡企業有限公司
兼法定代理人  乙○○
被      告    戊○○○
              丙○○
              丁○○
上列當事人間請求清償貸款事件，經本院於民國98年9月9日言詞
辯論終結，判決如下：
    主      文
被告應給付原告新臺幣捌拾伍萬元，及自民國98年4月20日起至
清償日止，按年息百分之3點453計算之利息，並自民國98年5月
20日起至清償日止，逾期在6個月以內者，按上開利率百分之10
，逾期超過6個月者，按上開利率百分之20計算之違約金。
被告應給付原告新臺幣壹仟玖佰捌拾肆萬伍仟元，及自民國98年
4月28日起至清償日止，按年息百分之2點9計算之利息，並自民
國98年5月28日起至清償日止，逾期在6個月以內者，按上開利率
百分之10，逾期超過6個月者，按上開利率百分之20計算之違約
金。
被告應給付原告美金柒拾萬貳仟佰貳拾伍元壹角，及自民國98
年5月13日起至清償日止，按年息百分之4點75計算之利息，並自
民國98年10月10日起至清償日止，逾期在6個月以內者，按上開
利率百分之10，逾期超過6個月者，按上開利率百分之20計算之
違約金。如以新臺幣償還時，依清償日原告掛牌之即期匯率折算
新臺幣給付。
被告應給付原告美金壹拾玖萬仟伍佰壹拾伍元，及自民國98年
5月13日起至清償日止，按年息百分之4點75計算之利息，並自民
國98年10月3日起至清償日止，逾期在6個月以內者，按上開利率
百分之10，逾期超過6個月者，按上開利率百分之20計算之違約
金。如以新臺幣償還時，依清償日原告掛牌之即期匯率折算新臺
幣給付。
訴訟費用新臺幣肆拾伍萬仟玖佰拾陸元由被告負擔。
本判決於原告以新臺幣壹仟陸佰柒拾萬捌仟元或同額之中央政
府建設公債90年度甲類第1期債票供擔保後，得假執行。
    事實及理由
一、本件被告受合法通知，無正當理由未於言詞辯論期日到場，
    核無民事訴訟法第386條所列各款情形，爰依原告之聲請，
    由其一造辯論而為判決。
二、原告起訴主張：
(一)、被告戊○○○、丙○○、丁○○、乙○○於民國97年11月20
    日出具保證書，連帶保證被告即主債務人炬岡企業有限公司
    對原告現在（包括過去所負現在尚未清償之債務）及將來於
    保證書第1條所負之債務範圍內以新臺幣壹億貳仟萬元整為
    限額（含本金及其利息、遲延利息、違約金、損害賠償及其
    他從屬於主債務之負擔），保證人願與主債務人負連帶清償
    之責任。被告炬岡企業有限公司、乙○○、戊○○○於97年
    11月20日簽立授信約定書，約定於授信總額度新臺幣壹億元
    整範圍內與原告授信往來，並願共遵守契約書之各條款。被
    告對原告所負之一切債務如有授信契約書共通條款第7、8條
    情形之一時，喪失期限利益，全部債務應視同到期。另依授
    信契約書共通條款第3條被告未依約履行債務時應自償還日
    起，逾期在6個月以內部分按約定借款利率10%計付違約金，
    逾期超過6個月部分按約定借款利率20%計付違約金；被告未
    依約履行外幣債務時應依「原訂貸（墊）款利率」、遲延日
    原告「基準利率加年率2.5%」與遲延日原告掛牌「外幣貸（
    墊）款利率」三者孰高為準，計付遲延利息，並加計違約金
    ；逾期在6個月以內部分按遲延利率10%計付違約金，逾期超
    過6個月部分按遲延借款利率20%計付違約金。
(二)、被告炬岡企業有限公司於97年12月19日起連續向原告申請開
    發遠期信用狀改貸新臺幣捌拾伍萬元借款，及申請開發國內
    信用狀L/C改貸新臺幣壹仟玖佰捌拾肆萬伍仟元借款，尚欠
    新臺幣貳仟零陸拾玖萬伍仟元及如主文第1、2項所示之利息
    、違約金。另被告炬岡企業有限公司依97年11月20日所簽立
    授信契約書之特約條款中委任開發遠期信用狀第4條約定，
    被告承認原告所開具每筆結匯證實書所載信用狀金額與已繳
    交被告保證金之差額為原告墊款之金額，且同意以申請書、
    結匯證實書、擔保提貨申請書或進口單據到達通知單、匯票
    或被告有關文件為其憑證，絕無異議，而分別於98年3月27
    日起向原告申請開發進口遠期信用狀98年4月13日押匯，原
    告並墊款美金838,880.79元，又於98年4月6日依記帳方式進
    口改貸遠期信用狀並墊付款美金493,515元。惟其關係企業
    炬岡貿易有限公司（統編00000000）卻於98年4月底於原告
    岡山分行發生借款逾期，經視同全部到期後，屢經催討迄未
    償還，經抵銷存款後償還第1筆部分美金本金136,555.69 元
    、第2筆部分美金本金300,000元及兩筆至98年5月12日止之
    利息，尚積欠原告美金部分2筆借款，共計美金89萬5,840元
    1角及如主文第3、4項所示之利息、違約金。
(三)、綜上所述，被告炬岡企業有限公司新臺幣借款部分僅繳納利
    息至98年4月19日，即未再依約繳納，原告屢經催討，迄未
    清償，其債務應視同全部到期，共計尚積欠原告借款本金新
    臺幣2,069萬5,000元、美金89萬5,840元1角及其利息、違約
    金。又被告乙○○、戊○○○、丙○○、丁○○為系爭借款
    連帶保證人，該借款債務既經視同全部到期，渠等依法應負
    連帶清償責任。為此，原告依消費借貸契約及連帶保證契約
    之法律關係，請求被告負連帶清償之責任等情。
(四)、並聲明：求為判決：除供假執行之擔保金額外，如主文第1
    至4、6項所示。
三、被告未於言詞辯論期日到場，亦未提出準備書狀作何聲明或
    陳述。
四、得心證之理由：
(一)、原告前開主張之事實，已據提出保證書、授信契約書、開發
    國內不可撤銷信用狀申請書、匯票承兌/付款申請書、幣別
    轉換申請書、幣別轉換增補契約、副提單背書擔保提貨申請
    書、進口單據到達通知單、進口結匯證實書、匯出匯款申請
    書、借據原本、貸款本息攤還表及放款部份本金利息收回記
    錄為證，核與所述情節相符，而被告未於言詞辯論期日到場
    爭執，亦未提出任何書狀作有利於己之陳述，依上開調查證
    據之結果，堪信原告主張為真實。
(二)、從而，原告本於消費借貸契約及連帶保證契約之法律關係，
    請求被告給付如主文第1至4項所示之金額，為有理由，應予
    准許。
五、本件訴訟費用為裁判費新臺幣453,936元，應由敗訴之被告
    負擔，確定如主文第5項所示。
六、原告陳明願供擔保，聲請宣告假執行，核無不合，爰酌定相
    當擔保金額准許之。
七、結論：本件原告之訴為有理由，依民事訴訟法第385條第1項
    前段、第78條、第85條第1項前段、第87條第1項、第390條
    第2項，判決如主文。
中    華    民    國    98    年    9    月     16    日
                  民事第一庭    法      官  張季芬
以上正本係照原本作成。
如對本判決上訴，須於判決送達後20日內向本院提出上訴狀。
中    華    民    國    98    年    9    月     16    日
                                書  記  官  顏惠華

司法院資訊處製作；財團法人民間司法改革基金會備份。
